【裁判字號】    95,上易,153
【裁判日期】    950413
【裁判案由】    違反毒品危害防制條例
【裁判全文】
臺灣高等法院高雄分院刑事判決         95年度上易字第153號
上  訴  人  臺灣高雄地方法院檢察署檢察官
上  訴  人
即  被  告  甲○○
                    （另案
上列上訴人因被告違反毒品危害防制條例案件，不服臺灣高雄地
方法院94年度易字第1493號中華民國95年1月27日第一審判決（
起訴案號：臺灣高雄地方法院檢察署94年度毒偵字第4670、5233
號），提起上訴（移送本院併辦案號：同署95年度毒偵字第1271
、1848號），本院判決如下：
    主  文
原判決撤銷。
甲○○連續施用第二級毒品，累犯，處有期徒刑拾月。第二級毒
品甲基安非他命壹包（驗後毛重零點貳公克）、殘留第二級毒品
甲基安非他命之玻璃球參個、殘留第二級毒品甲基安非他命之吸
食器壹組均沒收銷燬。
    事  實
一、甲○○前於91年間因施用毒品案件，經臺灣高雄地方法院檢
    察署檢察官聲請臺灣高雄地方法院裁定令入戒治處所施以強
    制戒治，其後再經法院裁定停止戒治，所餘期間付保護管束
    ，已於92年8 月12日保護管束期滿，期滿未經撤銷，視為強
    制戒治期滿，另甲○○因上開施用毒品案件，亦經臺灣高雄
    地方法院判處有期徒刑8 月確定，於93年10月11日執行完畢
    。
二、詎甲○○仍不知警惕，再於強制戒治執行完畢釋放5 年內，
    基於施用第二級毒品甲基安非他命之概括犯意，自93年10月
    12日出監後某不詳時間起，至94年11月21日某時，在高雄市
    楠梓區○○路380 巷26號14樓之2 住處，以將第二級毒品甲
    基安非他命放入玻璃球或吸食器內以火燒烤成煙施用方式，
    連續施用第二級毒品甲基安非他命多次，平均每1 天施用1
    次。並分別於：(一)94年5 月15日下午10時30分許，在高雄市
    新興區○○○路232 號，為警當場查獲持有第二級毒品甲基
    安非他命1 包（驗後毛重0.2 公克），並經甲○○同意採尿
    送檢驗後，而得知上情。(二)94年6 月21日下午3 時20分許，
    在上開住處，為警依法搜索扣得殘留第二級毒品甲基安非他
    命之玻璃球3 個、殘留第二級毒品甲基安非他命之吸食器1
    組，並經甲○○同意採尿送檢驗後，而得知上情。(三)94年11
    月8 日0 時30分許，在高雄市○鎮區鎮○街65巷40號屋內，
    為警查獲。(四)94年11月22日20時30分許，因另涉強盜罪被查
    獲，為警採尿送驗後得知上情。
三、案經高雄市政府警察局新興分局、左營分局移請臺灣高雄地
    方法院檢察署檢察官偵查起訴。並經高雄市政府警察局前鎮
    、楠梓分局分別移請臺灣高雄地方法院檢察署檢察官轉送本
    院併辦審理。
    理  由
一、本件被告甲○○所犯係死刑、無期徒刑、最輕本刑為3 年以
    上有期徒刑以外之罪，已經被告就被訴事實為有罪之陳述，
    經本院聽取當事人之意見後，依刑事訴訟法第273 條之1 第
    1 項之規定，裁定進行簡式審判程序。又本件卷內之人證、
    物證等證據，依同法第273 條之2 、第159 條第2 項規定，
    不受第159 條第1 項關於傳聞法則規定之限制，依法均有證
    據能力，合先敘明。
二、上訴人即被告甲○○於上開時、地施用第二級毒品甲基安非
    他命之事實，已經被告坦承不諱；被告於被查獲後採尿送檢
    驗，確呈安非他命類陽性反應，有高雄市立凱旋醫院濫用藥
    物尿液檢驗報告及姓名代號對照表各3 份、長榮大學確認報
    告1 份附卷可稽。並有第二級毒品甲基安非他命1 包（驗後
    毛重0.2 公克）、殘留第二級毒品甲基安非他命之玻璃球3
    個、殘留第二級毒品甲基安非他命之吸食器1 組扣案可佐，
    且第二級毒品甲基安非他命1 包之成分及玻璃球3 個、吸食
    器1 組上所殘留之第二級毒品甲基安非他命成分，均經鑑定
    無訛，有高雄醫學大學附設中和紀念醫院檢驗報告在卷足憑
    。再被告亦陳述施用第二級毒品甲基安非他命等語在卷，互
    核上開各事證，足認被告之自白與事實相符，即堪信為真正
    。又被告前因施用毒品案件，經臺灣高雄地方法院檢察署檢
    察官聲請臺灣高雄地方法院裁定令入戒治處所施以強制戒治
    ，其後再經臺灣高雄地方法院裁定停止戒治，所餘期間付保
    護管束，已於92年8 月12日保護管束期滿，期滿未經撤銷，
    視為強制戒治期滿，有被告前案紀錄表在卷足憑。從而，被
    告於強制戒治執行完畢釋放5 年內，再施用第二級毒品甲基
    安非他命，事證明確，犯行堪以認定。
三、核被告所為，係犯毒品危害防制條例第10條第2 項施用第二
    級毒品罪。被告前後多次施用第二級毒品行為，時間緊接，
    犯罪構成要件相同，顯係基於概括犯意為之，應依刑法第56
    條規定論以1 罪。又被告前因施用毒品案件，經法院判處有
    期徒刑8 月確定，於93年10月11日執行完畢，有被告前案紀
    錄表可按，5 年以內再犯有期徒刑以上之本罪，為累犯，應
    依法加重其刑。至被告持有第二級毒品後進而施用，其持有
    之低度行為為施用之高度行為所吸收，故不另論持有第二級
    毒品罪。被告自94年6 月22日起，至94年11月21日某時止施
    用第二級毒品之行為（即移送本院併辦部分），雖未經檢察
    官起訴，但此部份與起訴部分有連續犯關係，為起訴效力所
    及，本院自得併予審理。
四、原審據以論罪科刑，固非無見。惟被告自94年6 月22日起，
    至94年11月21日某時止施用第二級毒品之行為，原審未及審
    酌，自有未洽。檢察官及被告上訴意旨，均執此指摘原判決
    不當，均為有理由，自應由本院將原判決撤銷改判。爰審酌
    被告前因施用毒品案件經強制戒治後，仍多次施用第二級毒
    品甲基安非他命，足見被告不知警惕，惟念及被告行為後坦
    承犯行，態度良好等一切情狀，量處如主文第2 項所示之刑
    。扣案第二級毒品甲基安非他命1 包（驗後毛重0.2 公克）
    為毒品，而扣案玻璃球3 個及吸食器1 組，因與其上殘留之
    第二級毒品甲基安非他命無從完全剝離，均應依毒品危害防
    制條例第18條第1 項規定宣告沒收銷燬。
據上論結，應依刑事訴訟法第369 條第1 項前段、第364 條、第
299 條第1 項前段、第273 條之1 第1 項，毒品危害防制條例第
10條第2 項、第18條第1 項、刑法第11條、第56條、第47條，判
決如主文。
本案經檢察官張金塗到庭執行職務。
中    華    民    國    95    年    4     月    13    日
            刑事第五庭  審判長法  官  曾永宗
                              法  官  陳  箐
                              法  官  任森銓
以上正本證明與原本無異。
不得上訴。
中    華    民    國    95    年    4     月    13    日
                              書記官  蘇恒仁
附錄本件判決論罪科刑法條：
毒品危害防制條例第10條第2項：
施用第二級毒品者，處 3 年以下有期徒刑。


司法院資訊處製作；財團法人民間司法改革基金會備份。
